【裁判字號】    97,易,758
【裁判日期】    971212
【裁判案由】    竊盜
【裁判全文】
臺灣基隆地方法院刑事判決               97年度易字第758號
公  訴  人  臺灣基隆地方法院檢察署檢察官
被      告  丙○○
                    樓
                    （現於台灣基隆看守所羈押中）
上列被告因竊盜案件，經檢察官提起公訴（97年度偵字第4748號
），於院準備程序中，被告就起訴之事實已為有罪之陳述，本院
乃裁定改依簡式審判程序進行審理，並判決如下：
    主  文
丙○○犯如附表編號一至編號十所示之罪，均累犯，各處如附表
所示之刑。應執行有期徒刑壹年肆月。
    事實及理由
一、本件犯罪事實、證據、理由及應適用之法條，除下列應予補
    充外，餘均引用檢察官起訴書之記載（如附件）：
    事實部分：(1)(一)補充「於96年6月1日凌晨某時之夜間」、「
                (二)補充「於96年7月10日凌晨某時之夜間」、
                (三)補充「於96年10月、11月間凌晨某時之夜間
                (四)補充「於96年12月12日凌晨某時之夜間」、
                (五)補充「於96年12月21日凌晨某時之夜間」、
                (六)補充「於97年7月15日凌晨3時40分前某時之
                (七)補充「於97年8月18日凌晨3時至5 時間某時
                (八)補充「於97年8月18日凌晨3時至5 時間某時
                (九)補充「於97年9月4日凌晨4時前某時之夜間
                (十)補充「於97年9月13日凌晨3時前某時之夜間
              (2)被告丙○○因遭通緝為警於97年11月6日17 時
                在基隆市信義區○○○路168巷52弄6號4 樓緝
                獲，於97年11月7日10時05 分，在基隆市警察
                局刑事警察大隊偵三隊製作筆錄時，於偵查機
                關尚未發覺其上開(一)至(五)、(八)犯罪前，主動向
                警員供出自首，並帶同警員至行竊現場指認，
                而接受裁判。
    證據部分：補充「被告於本院審理中之自白」、「內政部刑
              事警察局97年8月25日刑紋字第0970125245號、9
              7 年9月11日刑紋字第0970135694號、97年9月23
              日刑紋字第0970141643 號、97年9月26日刑紋字
              第0970141646號鑑驗書，經比對、確認結果與丙○○之指紋相符」。
    理由部分：補充「上開犯罪事實(二)、(六)、(八)部分被告所竊財
              物雖分別係癸○○所有及其太太所有、丁○○所
              有及其女兒所有、己○○所有及其兒子所有之物
              等，因被告主觀上僅認為同一戶被害人之物品，
              僅成立一刑法第321條第1項第1、2款之加重竊盜
              罪。」、「就犯罪事實(一)至(五)及(八)部分，被告於
              犯罪後，於偵查機關尚未發覺犯罪前，主動向基
              隆市警察局刑警大隊偵三隊警員自首犯行，有警
              詢筆錄在卷可稽，是被告於上開犯罪事實(一)至(五)
              及(八)犯罪後，對於未發覺之犯罪自首而受裁判，
              應依刑法第62條前段之規定，各減輕其刑」、「
              被告上開犯罪事實(一)至(五)及(八)部分同有減輕（自
              首）、加重（累犯）事由，應依法先加後減之。
              」。
二、爰審酌被告時值青年，身強體健，不思以勞力、正途獲取財
    物，前已有竊盜之前科及刑之執行，有臺灣高等法院被告前
    案紀錄表在卷可稽，素行不良，竟再為本件加重竊盜犯行之
    犯罪動機、目的，毀越屬安全設備之窗戶後夜間侵入他人住
    宅竊取財物之手段，嚴重危害社會治安及居住安全，益見被
    告經前次定罪科刑後，未收訓化成效，並兼衡其竊得之財物
    價值、生活狀況、智識程度、犯罪後坦犯行之態度良好等一
    切情狀，分別量處如主文所示之刑，並定其應執行之刑。
三、據上論斷，應依刑事訴訟法第284條之1、第273條之1第1 項
    、第299條第1項前段、第310條之2、第454條，刑法第321條
    第1項第1、2款、第47條第1項、第62條前段、第51條第5 款
    ，判決如主文。
本案經檢察官戊○○到庭執行職務。
中    華    民    國    97    年    12    月    12    日
                  刑事第三庭法    官  林淑鳳
以上正本證明與原本無異。
如不服本判決應於收受送達後10日內向本院提出上訴書狀，並應
敘述具體理由；其未敘述上訴理由者，應於上訴期間屆滿後20日
內向本院補提理由書（均須按他造當事人之人數附繕本）「切勿
逕送上級法院」。
中    華    民    國    97    年    12    月    17    日
                            書 記 官  王靜敏
附錄論罪法條：
中華民國刑法第321條第1項第1、2款：
（加重竊盜罪）
犯竊盜罪而有左列情形之一者，處 6 月以上、 5 年以下有期徒
刑：
一、於夜間侵入住宅或有人居住之建築物、船艦或隱匿其內而犯
    之者。
二、毀越門扇、牆垣或其他安全設備而犯之者。
三、攜帶兇器而犯之者。
四、結夥三人以上而犯之者。
五、乘火災、水災或其他災害之際而犯之者。
六、在車站或埠頭而犯之者。
前項之未遂犯罰之。
附表：
一、丙○○於夜間侵入住宅、踰越其他安全設備竊盜罪，累犯，
    處有期徒刑肆月。
二、丙○○於夜間侵入住宅、踰越其他安全設備竊盜罪，累犯，
    處有期徒刑肆月。
三、丙○○於夜間侵入住宅、踰越其他安全設備竊盜罪，累犯，
    處有期徒刑肆月。
四、丙○○於夜間侵入住宅、踰越其他安全設備竊盜罪，累犯，
    處有期徒刑肆月。
五、丙○○於夜間侵入住宅、踰越其他安全設備竊盜罪，累犯，
    處有期徒刑肆月。
六、丙○○於夜間侵入住宅、毀越其他安全設備竊盜罪，累犯，
    處有期徒刑柒月。
七、丙○○於夜間侵入住宅、踰越其他安全設備竊盜罪，累犯，
    處有期徒刑柒月。
八、丙○○於夜間侵入住宅、踰越其他安全設備竊盜罪，累犯，
    處有期徒刑肆月。
九、丙○○於夜間侵入住宅、踰越其他安全設備竊盜罪，累犯，
    處有期徒刑柒月。
十、丙○○於夜間侵入住宅、踰越其他安全設備竊盜罪，累犯，
    處有期徒刑柒月。
附件：
臺灣基隆地方法院檢察署檢察官起訴書
                                       97年度偵字第4748號
     被      告  丙○○  男  31歲（民國○○年○○月○○日生）
                         住臺北縣瑞芳鎮○○○○路222巷1弄
                         4號3樓
                         （在押）
                         國民身分證統一編號：Ｚ000000000號
 上列被告因加重竊盜案件，業經偵查終結，認應提起公訴，茲將
 犯罪事實及證據並所犯法條分敘如下：
         犯罪事實
 一、丙○○前因竊盜案件，經臺灣基隆地方法院以94年度易字第
     476號判處有期徒刑1年2月，於民國96年3月13縮短刑期執行
     完畢。詎其仍不知悔改，意圖為自己不法之所有，分別為以
     下之竊盜犯行，嗣因另案通緝到案，為警循線查獲：
 （一）於96年6月1日凌晨某時，以攀爬牆垣踰越安全設備之方式
       ，侵入基隆市○○區○○路180巷11號子○○之住處（侵
       入住宅部分未據告訴），徒手竊取子○○所有之現金新臺
       幣（下同）8萬元。
 （二）於96年7月10日凌晨某時，以攀爬牆垣踰越安全設備之方
       式，侵入基隆市○○區○○路2巷42號2樓癸○○之住處（
       侵入住宅部分未據告訴），徒手竊取癸○○所有之現金80
       0元。
 （三）於96年10、11月間凌晨某時，以攀爬牆垣踰越安全設備之
       方式，侵入基隆市○○區○○路77巷160號2樓壬○○之住
       處（侵入住宅部分未據告訴），徒手竊取壬○○所有之現
       金數百元。
 （四）於96年12月12日凌晨某時，以攀爬牆垣踰越安全設備之方
       式，侵入基隆市○○區○○路258巷56號2樓寅○○之住處
       （侵入住宅部分未據告訴），徒手竊取寅○○所有之現金
       8千多元。
 （五）於96年12月21日凌晨某時，以攀爬牆垣踰越安全設備之方
       式，侵入基隆市○○區○○路180巷79號3樓甲○○之住處
       （侵入住宅部分未據告訴），徒手竊取甲○○所有之現金
       1千多元及金項鍊1條。
 （六）於97年7月15日凌晨某時，以攀爬牆垣踰越安全設備之方
       式，侵入基隆市○○區○○街251巷6弄18樓丁○○之住處
       （侵入住宅部分未據告訴），徒手竊取丁○○所有之現金
       5萬2千元及金項鍊1條。嗣為警於現場採得丙○○之指紋1
       枚。
 （七）於97年8月18日凌晨某時，以攀爬牆垣踰越安全設備之方
       式，侵入基隆市○○區○○街135巷3弄9號2樓丑○○之住
       處（侵入住宅部分未據告訴），徒手竊取丑○○所有之現
       金2千元及金項鍊1條。嗣為警於現場採得丙○○之指紋1
       枚。
 （八）於97年8月18日凌晨某時，以攀爬牆垣踰越安全設備之方
       式，侵入基隆市○○區○○街135巷3弄5號2樓己○○之住
       處（侵入住宅部分未據告訴），先徒手竊取己○○所有之
       現金7千元及車號693-CLF號重型機車之鑰匙後，再竊取己○○停放於住處外之上開機車，嗣將該機車棄置於基隆市
       信義區○○路附近，為警起獲。
 （九）於97年9月4日凌晨某時，以攀爬牆垣踰越安全設備之方式
       ，侵入基隆市○○區○○街77巷11號庚○○之住處（侵
       入住宅部分未據告訴），徒手竊取庚○○所有之領帶夾1
       個及戒指1枚。嗣為警於現場採得丙○○之指紋1枚。
 （十）於97年9月13日凌晨某時，以攀爬牆垣踰越安全設備之方
       式，侵入基隆市○○區○○街77巷33號乙○○之住處（侵
       入住宅部分未據告訴），徒手竊取乙○○所有之現金300
       元。嗣為警於現場採得丙○○之指紋1枚。
 二、案經基隆市警察局移送偵辦。
         證據並所犯法條
 一、證據清單：
   ┌──┬───────────┬───────────┐
   │編號│證據名稱              │待證事項              │
   ├──┼───────────┼───────────┤
   │1   │被告丙○○之自白      │全部犯罪事實          │
   ├──┼───────────┼───────────┤
   │2   │被害人子○○、癸○○、│被害人於上揭時、地遭竊│
   │    │壬○○、寅○○、甲○○│取財物之事實          │
   │    │、丁○○、丑○○、張玉│                      │
   │    │發、庚○○、乙○○之證│                      │
   │    │詞                    │                      │
   ├──┼───────────┼───────────┤
   │3   │內政部警政署刑事警察局│被害人丁○○、丑○○、│
   │    │鑑驗書4份             │庚○○、乙○○於上揭時│
   │    │                      │、地遭被告竊取財物之事│
   │    │                      │實                    │
   └──┴───────────┴───────────┘
 二、核被告所為，係犯刑法第321條第1項第1、2款之加重竊盜罪
     嫌。被告多次竊盜，行為各別，請分論併罰。被告有如犯罪
     事實欄所載之論罪科刑執行情形，有本署刑案資料查註紀錄
     表在卷可稽，其於徒刑執行完畢後，5年以內故意再犯本件
     有期徒刑以上之罪，為累犯，請依刑法第47條之規定加重其
     刑。
 三、依刑事訴訟法第251條第1項提起公訴。
       此  致
 臺灣基隆地方法院
 中    華    民    國    97    年    11    月    20    日
                                檢察官  辛  ○  ○
  本件正本證明與原本無異
 中    華    民    國    97    年    11    月    21    日
                               書記官  王  雅  芳
 附錄所犯法條：
 中華民國刑法第320條
 意圖為自己或第三人不法之所有，而竊取他人之動產者，為竊盜
 罪，處5年以下有期徒刑、拘役或5百元以下罰金。
 意圖為自己或第三人不法之利益，而竊佔他人之不動產者，依前
 項之規定處斷。
 前二項之未遂犯罰之。
 中華民國刑法第321條
 犯竊盜罪而有左列情形之一者，處六月以上、五年以下有期徒刑
 ：
 一、於夜間侵入住宅或有人居住之建築物、船艦或隱匿其內而犯
     之者。
 二、毀越門扇、牆垣或其他安全設備而犯之者。
 三、攜帶兇器而犯之者。
 四、結夥三人以上而犯之者。
 五、乘火災、水災或其他災害之際而犯之者。
 六、在車站或埠頭而犯之者。
 前項之未遂犯罰之。


司法院資訊處製作；財團法人民間司法改革基金會備份。
